臺灣高等法院臺南分院刑事判決
109年度交上易字第563號
上  訴  人  
即  被  告  甘信忠




上列上訴人因公共危險案件，不服臺灣嘉義地方法院109年度交
易字第248號中華民國109年8月31日第一審判決（起訴案號：臺
灣嘉義地方檢察署109年度偵字第5377號），提起上訴，本院判
決如下：
    主  文
上訴駁回。
    事  實
一、甘信忠①前因酒後駕車公共危險案件，經臺灣嘉義地方法院
    以104年度交易字第279號判決處有期徒刑6月，併科罰金新
    臺幣20,000元確定，②又因酒後駕車公共危險案件，經臺灣
    臺中地方法院以105年度審交易字第173號判決處有期徒刑8
    月，上訴後，由臺灣高等法院臺中分院以105年度交上易字
    第616號判決駁回上訴確定，③再因妨害公務案件，經臺灣嘉
    義地方法院以105年度易字第388號判決處有期徒刑3月，上
    訴後，由本院以105年度上易字第622號判決駁回上訴確定，
    上開②③之罪刑再經本院以105年度聲字第1407號裁定應執行
    有期徒刑9月確定，④復因傷害案件，經臺灣嘉義地方法院以
    106年度朴簡字第3號判決處有期徒刑4月，上訴後，嗣由臺
    灣嘉義地方法院合議庭以106年度簡上字第33號判決駁回上
    訴確定，其後入監執行上開①之徒刑及②、③應執行刑，接續
    執行後於民國106年5月3日執行完畢，後接續執行①之罰金易
    服勞役於106年5月23日執行完畢，嗣再接續執行④之有期徒
    刑，而於106年9月23日執行完畢出監。
二、詎甘信忠猶不知悔改，其於109年6月4日晚上10時57分前某
    時，在嘉義市立體育場前飲酒後，血液中酒精濃度已達百分
    之零點零五以上，竟不顧飲酒後，注意力及操控力可能因體
    內殘留酒精作用影響而降低，使其欠缺安全駕駛動力交通工
    具之能力，基於酒後血液中所含酒精濃度達相當程度，仍駕
    駛動力交通工具之公共危險故意，於飲酒後騎乘車牌號碼00
    0-000號輕型機車上路，期間並行經嘉義市○區○○○路000號嘉
    義市政府警察局第二分局前，經警攔查未停。嗣於同日晚上
    11時6分前某時許，行經嘉義市○區○○○路000巷00號前因自摔
    倒地肇事，經警據報於同日晚上11時6分許到場處理，發現
    其倒地仰躺路旁民宅圍牆邊且叫喚無反應、散發酒味，因之
    電召消防局將甘信忠送往陽明醫院檢查，而後司法警察復前
    往陽明醫院，委託該醫院之醫護人員對甘信忠抽取血液進行
    血液酒精濃度測試，於翌日（即5日）凌晨2時2分許檢出甘
    信忠血液中酒精濃度為213.8mg/dl（經換算為血液中酒精濃
    度為百分之0.213），因而查悉上情。
三、案經嘉義市政府警察局第二分局報告臺灣嘉義地方檢察署檢
    察官偵查起訴。
    理  由
壹、程序部分（證據能力部分）：
一、按被告以外之人於審判外之陳述，雖不符刑事訴訟法第159
    條之1至第159條之4之規定，而經當事人於審判程序同意作
    為證據，法院審酌該言詞陳述或書面陳述作成時之情況，認
    為適當者，亦得為證據；當事人、代理人或辯護人於法院調
    查證據時，知有刑事訴訟法第159條第1項不得為證據之情形
    ，而未於言詞辯論終結前聲明異議者，視為有前項之同意，
    刑事訴訟法第159條之5第1項、第2項分別定有明文。經查，
    本判決下列所引用被告以外之人於審判外之陳述（包括書證
    ），除後述陽明醫院血中藥物濃度報告外，檢察官及被告甘
    信忠於本院準備程序時均表示不爭執其證據能力，同意作為
    證據等語（見本院卷第138-140頁），其等亦未於言詞辯論
    終結前聲明異議，本院審酌上開證據資料製作時之情況，尚
    無違法不當及證明力明顯過低之瑕疵，亦認為以之作為證據
    應屬適當，揆諸前開規定，認前揭證據資料有證據能力。至
    本判決所引用之非供述證據，檢察官及被告於本案言詞辯論
    終結前，均未爭執其證據能力，且查無非法或不當取證之情
    事，復為證明本件犯罪事實所必要之重要關係事項，認均有
    證據能力，合先敘明。
二、被告另主張：伊不是自摔，是警察要伊配合說自己自摔才肯
    讓伊離開，要伊騙檢察官，伊是被強制拉上救護車並對伊抽
    血檢測，伊騎乘機車之前有喝酒，但警察是在伊停下車後出
    現攔檢伊，伊是發現機車好像有點狀況而停車，停好車警察
    才跑過來，伊不是行進間被攔下云云。惟查：
㈠、被告警詢中自白之證據能力：
    被告之自白，非出於強暴、脅迫、利誘、詐欺、疲勞訊問、
    違法羈押或其他不正之方法，且與事實相符者，得為證據，
    刑事訴訟法第156條第1項定有明文。是以被告之自白若非出
    於訊問者之非法取供，且與事實相符，自得採為論罪之證據
    。被告於原審準備程序中供稱警詢筆錄內簽名是其親自所為
    （見原審卷第101頁）。再者，經原審當庭勘驗被告警詢時
    之錄影錄音檔案，除未見司法警察有對被告施以強暴、脅迫
    、利誘、詐欺等不正手段，更可見被告警詢筆錄內所記載之
    供述內容，均是由其親自陳述再經司法警察繕打記錄，記載
    內容亦與被告陳述內容並無二致（見原審卷第183頁之勘驗
    結果），已足擔保被告警詢筆錄內自白陳述之任意性。另車
    牌號碼000-000號輕型機車於案發當天晚上，行經嘉義市○區
    ○○○路000號嘉義市政府警察局第二分局門口，雖經員警出手
    欲攔查，但該機車並未停下，嗣後員警係據報騎乘警用巡邏
    機車至嘉義市○區○○○路000巷00號，員警到場後，現場有4位
    民眾，而被告早倒地仰躺在該處一旁民宅圍牆邊，被告騎乘
    之上開輕型機車則倒在地上，且員警對倒地之被告叫喚，被
    告並無回應等情，業經原審及本院當庭勘驗嘉義市政府警察
    局第二分局所提供監視器錄影檔案、員警密錄器錄影檔案在
    案，有原審勘驗筆錄、本院勘驗筆錄及勘驗截圖（見原審卷
    第183-184頁；本院卷第141-143、149-174頁）在卷可稽，
    並有嘉義市政府警察局第二分局道路交通事故現場圖、道路
    交通事故調查報告表㈠、㈡、交通事故現場照片、嘉義市政府
    警察局第二分局109年7月30日嘉市警二偵字第1090702690號
    函檢送之員警職務報告、路口監視器擷取畫面、刑事案件報
    告書、現場錄影光碟（見警卷第11-13、16-19頁；原審卷第
    147-163頁)存卷足憑，另參酌卷附嘉義市政府消防局109年7
    月22日嘉市消護字第1090053386號函檢附嘉義市政府消防局
    救護紀錄表（見原審卷第133-135頁)，記載案發當晚是因被
    告路倒，以擔架將被告送上救護車送醫，且於「補述」欄對
    於被告狀態另補充記載「患者酒醉不理人」等情，被告於審
    理時亦自承其是酒醉躺在路邊、躺在上開民宅圍牆邊之人係
    其本人（見原審卷第185頁；本院卷第143頁），足認被告原
    騎乘上開輕型機車途經嘉義市○區○○○路000號嘉義市政府警
    察局第二分局前，經警攔查未停，嗣因不明原因倒地肇事，
    員警據報始前往被告倒地之現場處理，而據報到場處理之員
    警當場對被告叫喚，被告並無回應，與被告警詢筆錄內記載
    其是酒後騎乘機車自摔後精神不繼躺臥在地之情節相符。是
    被告所辯是警員要其陳述自摔云云，或辯稱：是警察要伊說
    自己摔倒才肯讓伊離開，是伊騎車時發現機車好像有點狀況
    停車要檢查，伊停車之後警察才出現攔檢伊云云，或機車是
    警察弄倒的云云，顯與事實不符。從而，被告警詢中自白之
    任意性與真實性均無疑慮，自得為證據。
㈡、陽明醫院血中藥物濃度報告之證據能力：
    按汽機車駕駛人肇事拒絕接受或肇事無法實施第1項測試之
    檢定者（即關於酒精濃度超過規定標準，或吸食毒品、迷幻
    藥、麻醉藥品及其相類似之管制藥品等情形之檢定），應由
    交通勤務警察或依法令執行交通稽查任務人員，將其強制移
    由受委託醫療或檢驗機構對其實施血液或其他檢體之採樣及
    測試檢定，此觀道路交通管理處罰條例第35條第6項規定即
    明。而依前開㈠之說明，可知本案被告酒後騎乘機車途中，
    因不明原因倒地肇事，經到場處理之員警叫喚，被告沒有回
    應，員警乃透過消防單位將被告送往陽明醫院，再參以被告
    之警詢筆錄中記載員警到場發現被告身上有濃濃酒味（見警
    卷第3頁)，是以員警甚至在現場即對於被告有酒後騎乘機車
    上路乙節，透過被告身上散發濃濃酒味而產生合理懷疑，然
    因被告對於員警之叫喚並無回應，顯然無法實施酒精濃度檢
    測，故依道路交通管理處罰條例第35條第6項之規定，委託
    陽明醫院之醫護人員對被告抽血檢驗其血液中酒精濃度，由
    陽明醫院出具該紙血中藥物濃度報告，顯難認員警委託醫護
    人員對被告抽取血液，檢驗其血液中酒精濃度之過程，有何
    違法之情事，且被告辯稱其是遭強制拉上救護車進行抽血檢
    測云云，並非屬實。再者，該紙報告對於檢驗項目、檢驗方
    式、檢驗結果與單位值均有明確記載，並無明顯或重大闕漏
    。從而，卷附陽明醫院血中藥物濃度報告具有證據能力，亦
    無疑義。
貳、實體部分：
一、訊據被告就其酒後騎乘上開機車上路，而後經送往陽明醫院
    ，並經該醫院醫護人員抽血，檢出其血中酒精濃度為213.8m
    g/dl等情雖供認不諱，惟仍矢口否認有何酒後騎乘機車之公
    共危險犯行，並辯稱：伊並非行駛間被攔查，伊是停下機車
    、完全沒動作，警察就出現上前攔檢並說伊有喝酒，強制把
    伊送上救護車，伊沒有騎機車，是警察跑出來，知道伊有喝
    酒，就叫救護車將伊送去抽血，伊沒有自摔，警察要伊配合
    說自己自摔，並且去跟檢察官求情才肯讓伊回家云云。惟查
    ：
㈠、被告於109年6月4日晚上10時57分前某時，在嘉義市立體育場
    前飲酒後騎乘機車上路，而後於同日晚上11時6分前某時許
    ，倒臥在嘉義市○區○○○路000巷00號前，經警據報到場處理
    後將被告送往陽明醫院，後由該院醫護人員抽血檢出其血液
    中酒精濃度213.8mg/dl等情，為被告所是認（見原審卷第99
    -100、185頁；本院卷第145、192頁)。此外，並有嘉義市政
    府警察局第二分局道路交通事故現場圖、道路交通事故調查
    報告表㈠、㈡、交通事故現場照片、陽明醫院血中藥物濃度報
    告及嘉義市政府消防局救護紀錄表（見警卷第6、11-13、16
    -19頁；本院卷第135頁）在卷可稽，上開情節堪認屬實，合
    先敘明。
㈡、被告於警詢中已自承：伊案發當天晚上騎乘上開機車欲回白
    河家中，因騎車前自己在嘉義市體育場前停車場喝酒，事故
    發生當時一時恍神自己騎車自撞、自摔後，精神不濟躺臥在
    地上所以被救護車送往陽明醫院休息觀察，伊沒有跟其他車
    輛發生車禍等語（見警卷第2-3頁）；又於準備程序時供稱
    ：伊在騎乘機車之前有喝酒等語（見原審卷第99頁）；復於
    本院審判程序自承：伊是騎乘機車兜風玩，喝酒喝多才倒在
    人家門口等語（見本院卷第192頁)。又車牌號碼000-000 號
    輕型機車於案發當天晚上，確有行經嘉義市○區○○○路000號
    嘉義市政府警察局第二分局門口，經員警出手欲攔查，但該
    機車並未停下，嗣員警據報騎乘警用巡邏機車至嘉義市○區○
    ○○路000巷00號時，被告早倒地仰躺在該處一旁民宅圍牆邊
    ，其騎乘之上開輕型機車則倒在地上，且員警對倒地之被告
    叫喚，被告並無回應，另卷附嘉義市政府消防局救護紀錄表
    並記載「患者酒醉不理人」，詳如前述，再佐以被告於警詢
    中並供稱：因為發生事故後，救護車將伊送救治檢查，因伊
    身體狀況不好、精神不濟，等今天精神狀況良好才能製作筆
    錄等語（見警卷第2頁反面）。準此，被告本案有飲酒後騎
    乘上開輕型機車上路，之後因自摔倒地肇事，經警據報到場
    處理並呼叫無反應等情，堪以認定。
㈢、依道路交通管理處罰條例第35條第6 項規定，機車駕駛人肇
    事無法實施酒精濃度檢測，應由交通勤務警察或依法令執行
    交通稽查任務人員，將其強制移由受委託醫療或檢驗機構對
    其實施血液或其他檢體之採樣及測試檢定。而依前述，被告
    騎乘上開輕型機車途中因自摔倒地肇事，經警據報到場，除
    見被告倒臥在地且呼叫無回應，另發現被告散發濃濃酒味，
    甚至被告所騎乘機車腳踏板前方吊掛塑膠袋內放有1鋁罐裝
    啤酒，此業據被告供陳其機車上尚有一罐臺灣啤酒（見原審
    卷第100頁)，並有案發後被告騎乘之上開輕型機車照片（見
    警卷第16-18頁）存卷可按。是到場處理之員警透過上開跡
    證，已足以對於被告疑有酒後騎車之違規行為產生合理懷疑
    ，但因被告在場經警呼喚無回應，顯然已無法當場接受酒精
    濃度檢測，故而依上開規定強制移由受委託醫療之陽明醫院
    醫護人員對被告採集血液，以檢驗被告血液檢體內之酒精濃
    度。從而，被告上開辯解均難認可採。
㈣、再者，依照刑法第185條之3第1項第1款或道路交通管理處罰
    條例第35條第1項之規定，凡是飲用或食用酒類或含有酒精
    成分物品後，吐氣酒精濃度或血液中酒精濃度超逾法律規定
    之數值，而仍駕駛動力交通工具上路，即屬蘊藏有對於社會
    安全具有危險性之違法或違規行為，與行為人遭查獲之際，
    是否尚處於動力交通工具行駛間並無關係。否則，將會產生
    行為人遇有員警攔檢或員警跟追，為規避處罰而立即將所駕
    駛動力交通工具停駛並關閉動力系統，即毋庸處罰之荒謬現
    象，更恐非立法者在現今嚴懲酒後駕車公共危險行為以確保
    社會安全之目的，所預見並刻意排除而不予處罰之情形。是
    縱使被告本案酒後騎乘機車途中因自摔倒地肇事，而中斷其
    危險駕駛行為，然員警既據報隨即到場處理，依被告散發濃
    濃酒味，且被告所騎乘上開輕型機車上懸掛塑膠袋內有鋁罐
    裝啤酒罐，合理懷疑被告有酒後騎乘機車之違規或違法情事
    ，且被告對於員警叫喚並無反應而無法當場實施酒精濃度檢
    測，進而委請醫護人員進行抽血檢測血液酒精濃度，被告所
    為自應受法律之評價，而非僅因其並非騎乘機車行駛途中遭
    警攔查，即謂其可豁免於法律規範之外，故被告屢次以其並
    非行駛間遭攔查，而主張其本案不構成犯罪云云，顯非可採
    。
㈤、又血液中酒精濃度（Blood Alcohol Concentration，簡稱「
    BAC值」）百分之0.05，等同每100毫升血液中含50毫克酒精
    （50mg/dl）。查本案被告經送醫抽取血液檢驗後，其血液
    酒精濃度為213.8mg/dl（即每100毫升血液含有213.8毫克酒
    精），經換算為BAC值則為百分之0.213，已逾刑法第185條
    之3第1項第1款之「血液中酒精濃度達百分之0.05以上」之
    法定限制標準。
㈥、綜上所述，被告前揭所辯，顯係事後卸責之詞，俱不足採。
    被告上開犯行事證明確，應予依法論科。
二、論罪：
㈠、核被告所為，係犯刑法第185條之3第1項第1款之駕駛動力交
    通工具而血液中酒精濃度達百分之零點零五以上罪。
㈡、被告有如事實欄一所載經法院判決罪刑確定之前案紀錄，其
    經判處確定之有期徒刑，接續執行後分別於106年5月3日、
    同年9月23日執行完畢等情，有臺灣高等法院被告前案紀錄
    表(見本院卷第213-266頁)在卷可稽，被告於上開有期徒刑
    執行完畢後之5年內，故意再犯本案有期徒刑以上之罪，為
    累犯。再參酌司法院大法官釋字第775號解釋意旨，被告上
    開執行完畢之前案中，部分所犯罪名與本案同屬對於公眾交
    通往來具有危害性之酒後駕駛動力交通工具犯行，且其於前
    案經入監執行完畢出監後再為本案犯行，顯見其未因前案遭
    查獲並入監執行而知所警惕，因此再為罪名、罪質均相同之
    本案犯行，足認其對於社會大眾交通往來安全仍然抱以漠視
    之心態、刑罰感應力薄弱，本院認被告本案應依刑法第47條
    第1項規定加重其刑。
參、上訴駁回之理由：　
一、原審以被告犯行明確，適用刑事訴訟法第299條第1項前段，
    刑法第185條之3第1項第1款、第47條第1項，刑法施行法第1
    條之1第1項等規定，論以被告犯刑法第185條之3第1項第1款
    之駕駛動力交通工具而血液中酒精濃度達百分之零點零五以
    上罪，並敘明被告所為係累犯，應依刑法第47條第1項之規
    定加重其刑。復審酌酒醉駕車肇事致人死傷時有所聞，曾引
    起重大社會危害，社會大眾更因此群起撻伐，政府相關單位
    亦三令五申進行勸導，立法者更因應此現象，先後透過修法
    提高刑度，藉以展現遏止酒後駕車公共危險行為之意志，關
    於此法律修正過程，政府機關或學校及媒體等單位，亦多所
    藉由教育、傳播之方式宣導酒後駕車之危害性及其將可能面
    臨之法律責任，而被告除上開於本案構成累犯之公共危險犯
    行外，另①於90年6月22日因酒後騎車遭查獲吐氣酒精濃度每
    公升0.98毫克，涉犯公共危險案件，經臺灣嘉義地方法院以
    90年度交簡字第903號判決處有期徒刑3月確定，②又於93年9
    月27日因酒後騎車遭查獲吐氣酒精濃度每公升0.83毫克，涉
    犯公共危險案件，由臺灣嘉義地方法院以93年度嘉交簡字第
    481號判決處有期徒刑4月確定（其後因中華民國九十六年罪
    犯減刑條例生效施行，經臺灣嘉義地方法院以96年度交聲減
    字第195號裁定減為有期徒刑2月，並與其他罪刑定應執行之
    刑確定），③再於97年5月2日因酒後騎車遭查獲吐氣酒精濃
    度每公升0.78毫克，涉犯公共危險案件經臺灣臺南地方法院
    以97年度交易字第197號判決處有期徒刑6月確定，④又於102
    年7月25日因酒後騎車遭查獲吐氣酒精濃度每公升0.52毫克
    ，涉犯公共危險案件，經臺灣嘉義地方法院以102年度嘉交
    簡字第843號判決處有期徒刑6月確定等情，有臺灣嘉義地方
    檢察署檢察官90年度偵字第4161號、93年度偵字第5715號聲
    請簡易判決處刑書、102年度偵字第5077號起訴書、臺灣臺
    南地方法院97年度交易字第197號刑事判決（見原審卷第165
    -171頁）與上開臺灣高等法院被告前案紀錄表附卷可稽，則
    被告一再從事相同罪名、罪質之犯罪並經判處罪刑確定後，
    再為本案犯行，顯然漠視公共交通安全，實難寬貸，兼衡以
    被告犯後雖坦承其酒後騎車行為，然仍辯稱遭查獲之前已中
    斷駕駛行為應屬無罪，顯然未能透過先前犯行遭查獲、判刑
    而知悉法規範處罰之核心價值，又其本案遭查獲血液中所含
    酒精濃度高達百分之0.213(按換算為吐氣所含酒精濃度達每
    公升1.069毫克)，較諸其先前歷次遭查獲吐氣酒精濃度為高
    ，然本案危險駕駛過程中倒地，幸未波及其他交通參與者或
    造成其他用路人傷亡等嚴重後果等犯罪情節，暨其自陳智識
    程度、家庭生活狀況（見原審卷第188頁）等一切情狀，認
    公訴人請求量處有期徒刑1年6月尚嫌過重，量處被告有期徒
    刑11月。本院核其認事用法並無違誤。
二、被告上訴意旨，否認本件公共危險犯行，並認原判決量刑審
    酌其酒後駕車公共危險犯行之前案紀錄不當，而認原判決量
    刑過重云云。惟按關於刑之量定，係實體法上賦予法院得為
    自由裁量之事項，倘其未有逾越法律所規定之範圍，或濫用
    其權限，即不得任意指摘為違法；刑事被告如何量定其刑，
    為求個案裁判之妥當性，法律固賦與法官裁量權，但此項裁
    量權之行使，並非得以任意或自由為之，仍應受一般法律原
    則之拘束，即必須符合所適用法律授權之目的，並受法律秩
    序之理念、法律感情及慣例等所規範，若故意失出，尤其是
    違反比例原則、平等原則時，得認係濫用裁量權而為違法（
    最高法院75年台上字第7033號判例、95年度台上字第1779號
    判決意旨參照）。又按刑法第57條第5款「犯罪行為人之品
    行」之科刑標準，當包括其之前科紀錄及品格（最高法院98
    年度台上字第7233號刑決意旨參照）。查原判決已審酌刑法
    第57條多款所列量刑標準，且被告一再從事相同罪名、罪質
    之犯罪並經判處罪刑確定後，再為本案犯行，顯然漠視公共
    交通安全，兼衡以被告犯後雖坦承其酒後騎車行為，然仍辯
    稱遭查獲之前已中斷駕駛行為應屬無罪，顯然未能透過先前
    犯行遭查獲、判刑而知悉法規範處罰之核心價值，又其本案
    遭查獲血液中所含酒精濃度高達百分之0.213(按換算為吐氣
    所含酒精濃度達每公升1.069毫克)，較諸其先前歷次遭查獲
    吐氣酒精濃度為高，然本案危險駕駛過程中倒地，幸未波及
    其他交通參與者或造成其他用路人傷亡等嚴重後果等情而為
    量刑，已如前述，既未逾越法定刑度，復未濫用自由裁量權
    限而有輕重失衡之處，或有違反比例原則、平等原則之情，
    且法院科刑時依刑法57條之規定，本應注意同條第5款「犯
    罪行為人之品行」，當包括其之前科紀錄及品格，是亦難認
    原判決量刑審酌被告酒後駕車公共危險犯行之前案紀錄，有
    何違誤或過重之情，是原判決量刑，亦屬妥適，被告上訴意
    旨，認原判決量刑審酌其酒後駕車公共危險犯行之前案紀錄
    ，而認原判決量刑不當且過重，並無理由，另被告上訴意旨
    ，否認本件公共危險犯行，亦無理由，業經本院指駁詳如前
    述。綜上，被告之上訴，並無理由，自應予以駁回。
據上論斷，應依刑事訴訟法第368條，判決如主文。
本案經檢察官徐鈺婷提起公訴，檢察官曾昭愷到庭執行職務。
中　　華　　民　　國　　109 　年　　11　　月　　26　　日
                  刑事第四庭    審判長法　官  郭玫利
                                      法　官  曾子珍
                                      法　官  陳金虎
以上正本證明與原本無異。
不得上訴。
　　　　　　　　　　　　　　　　　　　書記官  黃鋕偉　　
中　　華　　民　　國　　109 　年　　11　　月　　26　　日
附錄本案論罪科刑之法條全文： 
中華民國刑法第185條之3第1項：
駕駛動力交通工具而有下列情形之一者，處2年以下有期徒刑，
得併科20萬元以下罰金：
一、吐氣所含酒精濃度達每公升零點二五毫克或血液中酒精濃度
    達百分之零點零五以上。
二、有前款以外之其他情事足認服用酒類或其他相類之物，致不
    能安全駕駛。
三、服用毒品、麻醉藥品或其他相類之物，致不能安全駕駛。